# 并购问题

提问人：菜花炒火腿 时间：2020-04-29 10:25:00
请教一下陈版，什么情况下合并一个新购买的公司既不属于同一控制下合并，也不属于非同一控制下合并，而是放在购买资产处理，并且不产生商誉

回答人：chenyiwei
当被收购公司不构成“业务”时（例如，属于单一资产实体），会出现这种情况。判断被收购公司是否构成“业务”，应依据《企业会计准则解释第 13 号》第二条的规定判断。